【裁判字號】    89,易,1307
【裁判日期】    891120
【裁判案由】    傷害
【裁判全文】
臺灣屏東地方法院刑事判決                        八十九年度易字第一三七號
    公  訴  人  臺灣屏東地方法院檢察署檢察官
    被      告  丙○○○
右列被告因傷害案件，經檢察官提起公訴（八十九年度偵字第三一八九號），本院判
決如左︰
    主  文
丙○○○傷害人之身體，處拘役參拾日，如易科罰金，以佰元折算壹日。
    事  實
一、丙○○○與乙○○○（其涉犯傷害部分，業經臺灣屏東地方法院檢察署檢察官以
    八十九年度偵字第二九九六號案起訴）二人為相鄰農地所有權人，渠二人前於民
    國（下同）八十九年一月十二日下午一時許，在地號為屏東縣高樹鄉○○村○○
    ○段八十一之四號之農田邊處，因耕地灌溉用水問題發生口角，發生互毆並互控
    傷害，經雙方於臺灣屏東地方法院檢察署檢察官八十九年三月八日偵訊中互撤回
    告訴後，乙○○○為防止丙○○○灌溉田地之水，流至其所有前揭農地處，影響
    其種植木瓜之生長，乃於八十九年三月八日下午六時許，夥同甲○○等至屏東縣
    高樹鄉○○村○○路一之六號之丙○○○住處，要求丙○○○將先前被丙○○○
    所打掉之水泥田梗予以修復，詎雙方為此又發生口角，並互生普通傷害之犯意，
    而發生互毆，丙○○○持鐵條毆打乙○○○身體各處，致乙○○○受有左側頭部
    血腫、左小腿後側大片血腫、腰部血腫等傷害。
二、案經乙○○○訴請臺灣屏東地方法院檢察署檢察官偵查起訴。
    理  由
一、訊據被告丙○○○固坦承於右揭時地與被害人乙○○○拉扯，惟矢口否認有傷害
    犯行，辯稱係乙○○○帶人來打伊云云。惟查右揭事實，業據告訴人乙○○○指
    訴綦詳，核與在場證人甲○○結證情節相符。告訴人受有前開傷害，則有聖恩醫
    院所出具之驗傷診斷書一紙附卷可稽，且參諸被告當時既係在自己住處與告訴人
    發生爭執，衡情其不可能任憑告訴人毆打而不還手等情，應認被告所辯，顯係事
    後卸責之詞，要不足採。本件事證明確，被告犯行洵堪認定。
二、核被告所為，係犯刑法第二百七十七條第一項之罪。審酌被告犯罪動機、所用手
    段、被害人所受之傷害非輕，及未與被害人達成民事上和解等一切情狀，量處如
    主文所示之刑，並諭知易科罰金之折算標準。
據上論斷，應依刑事訴訟法第二百九十九條第一項前段，刑法第二百七十七條第一項
、第四十一條，罰金罰鍰提高標準條例第一條前段、第二條，判決如主文。
本案經檢察官陳新君到庭執行職務。
中      華      民      國      八十九      年    十一    月    二十    日
                                      臺灣屏東地方法院刑事第二庭
                                          法  官    何清富
右正本證明與原本無異。
對於本判決如有不服應於收受送達後十日內向本院提出上訴書狀上訴於台灣高等法院
高雄分院並按他造當事人之人數附具繕本。
                                            書記官   謝天祥
中     華      民      國     八十九       年      十一   月    二十    日
附錄本判決論罪之法條：刑法第二百七十七條


司法院資訊處製作；財團法人民間司法改革基金會備份。
